【裁判字號】    92,台上,2629
【裁判日期】    921211
【裁判案由】    給付報酬
【裁判全文】
最高法院民事裁定                              九十二年度台上字第二六二九號
    上  訴  人  台北縣五股鄉農會
    法定代理人  陳太郎
    訴訟代理人  林展義律師
    被 上訴 人  甲○○
    訴訟代理人  程才芳律師
右當事人間請求給付報酬事件，上訴人對於中華民國九十二年七月十五日台灣高等法
院第二審判決（九十二年度勞上易字第三二號），提起上訴，本院裁定如左：
    主  文
上訴駁回。
第三審訴訟費用由上訴人負擔。
    理  由
按對於第二審判決上訴，非以其違背法令為理由，不得為之。又提起上訴，上訴狀內
應記載上訴理由，表明原判決所違背之法令及其具體內容，暨依訴訟資料合於該違背
法令之具體事實。修正前民事訴訟法第四百六十七條、第四百七十條第二項定有明文
。而依同法第四百六十八條規定，判決不適用法規或適用不當者，為違背法令；依修
正前同法第四百六十九條規定，判決有該條所列各款情形之一者，為當然違背法令。
是當事人提起上訴，如依民事訴訟法第四百六十八條規定，以第二審判決有不適用法
規或適用法規不當為理由時，其上訴狀或理由書應表明該判決所違背之法令條項，或
有關判例、解釋之字號，或成文法以外之習慣或法理等及其具體內容，暨係依何訴訟
資料合於該違背法令之具體事實；如以修正前民事訴訟法第四百六十九條所列各款情
形為理由時，其上訴狀或理由書應表明該判決有合於各該條款規定情形之具體內容，
及係依何訴訟資料合於該違背法令之具體事實。上訴狀或理由書如未依上述方式表明
，或其所表明者顯與上開法條規定不合時，即難認為已合法表明上訴理由，其上訴自
非合法。本件上訴人對第二審判決提起上訴，雖以該判決違背法令為由，惟核其上訴
理由狀所載內容，係就原審取捨證據、認定事實之職權行使所論斷：兩造僱傭關係存
在，經三審判決確定後，上訴人竟於民國九十年八月二十一日再依同一事由為被上訴
人八十六年度考核丁等而予以解雇之決定，惟該事由乃是前案（確認僱傭關係存在）
言詞辯論終結前，即得提出而未提出之攻擊防禦方法，依既判力遮斷效理論，自不得
在本件訴訟中更行主張。又上訴人拒絕被上訴人提供勞務，顯已受領遲延，被上訴人
仍得請求薪資，至九十一年七月三十一日止，計新台幣（下同）二百七十九萬三千元
。工作績效金部分自八十七年起至九十一年二月六日止，計五十六萬四千八百元；
休假金部分自八十六年至九十年間，計二十二萬八千六百六十五元。合計被上訴人
自八十六年十月六日起至九十一年七月三十一日止，可得請求之金額為三百五十八萬
六千四百六十五元，扣除被上訴人曾在台北縣五股鄉公所等處工作，受有報酬，計二
百二十萬七千三百四十九元，是被上訴人尚得請求上訴人給付一百三十七萬九千一百
十六元。從而，被上訴人請求上訴人給付一百三十七萬九千一百十六元本息，及自九
十一年八月一日起至上訴人同意被上訴人正式復職之日止，按月給付被上訴人四萬九
千元，暨當年度與被上訴人同一職等之員工實際受領績效金、休假金之數額，並
加計法定遲延利息，於法有據，應予准許等情。指摘其為不當，並就原審已論斷者，
泛言未論斷，而非表明該判決所違背之法令及其具體內容，暨依訴訟資料合於該違背
法令之具體事實，難認其已合法表明上訴理由。依首揭說明，應認其上訴為不合法。
據上論結，本件上訴為不合法。依民事訴訟法第四百八十一條、第四百四十四條第一
項、第九十五條、第七十八條，裁定如主文。
中      華      民      國    九十二    年     十二     月     十一     日
                              最高法院民事第五庭
                                  審判長法官  朱  錦  娟
                                        法官  顏  南  全
                                        法官  許  澍  林
                                        法官  葉  勝  利
                                        法官  黃  秀  得
      右正本證明與原本無異
                                              書  記  官
中      華      民      國    九十二    年     十二     月    二十三    日
                                                                       Ｒ


司法院資訊處製作；財團法人民間司法改革基金會備份。
